Inventaris van het archief van W. van Assendelft [levensjaren 1693-1740], 1687-1741
Nationaal Archief, Den Haag
Willem van Assendelft
Assendelft, van
1687-1741
1281
0.57 meter; 26 inventarisnummers.
Normale geschreven documenten. Kennis van het 18e eeuwse handschrift is noodzakelijk.
Nationaal Archief, Den Haag
Denemarken, Gezant
Oostenrijkse Nederlanden, Gezant
Zuidelijke Nederlanden, Gezant
Willem van Assendelft 1693-1740
Het archief van Willem van Assendelft bevat zijn correspondentie als diplomatiek gezant te Denemarken van 1727-1729 en in de Oostenrijkse Nederlanden van 1729-1740. Tevens is er correspondentie met andere ambtenaren in de Republiek, met militairen in de Barrièresteden en met overige correspondenten. Daarnaast omvat het stukken over het griffieambt van het Hof van Holland (met retroacta) en omtrent zijn privé-vermogen.
Archiefvorming
Geschiedenis van de archiefvormer
Willem van Assendelft werd op 14 mei 1693 in 's-Gravenhage geboren en overleed op 2 november 1740 te Brussel, waar Van Assendelft sinds 1729 als resident werkzaam was.
Geschiedenis van het archiefbeheer
Na zijn overlijden in 1740 bleef eén deel van zijn gezantschapspapieren op de ambassade te Brussel achter, een ander deel werd door zijn familie meegenomen.
Via de Koninklijke Bibliotheek belandde het archief Van Assendelft in 1866 op het Rijksarchief.
Aanwinst 1866 VI, r 1-2. Zie archief van het Algemeen Rijksarchief, ingekomen stukken, 13 oktober 1866.
De rechtstitel is (nog) onbekend
Inhoud en structuur van het archief
1.10
Inhoud
De inhoud van het archief dat zijn familie mee naar huis had genomen betreft voornamelijk stukken uit de periode 1727-1729 toen van Assendelft als resident te Denemarken verbleef en de ingekomen stukken uit zijn Brusselse jaren. Deze stukken zijn alleen van de de reeds genoemde Van Assendelft nummering voorzien, lopend van nummer 1-30.
Selectie en vernietiging
Na de dood van Van Assendelft werd er een scheiding in zijn papieren aangebracht. De secretaris van de legatie te Brussel, Travest, selekteerde de dossiers. Hij nam ze op in het secretariaatsarchief en gaf ze een nummer.
Het andere gedeelte van de papieren van Van Assendelft werd door zijn familie mee naar huis genomen. Een beschrijving hiervan treft men aan in deze inventaris.
Aanwijzingen voor de gebruiker
Openbaarheidsbeperkingen
Volledig openbaar.
Materiële beperkingen
Het archief kent geen materiële beperkingen.
Aanvraaginstructie
Openbare archiefstukken kunnen online worden aangevraagd en gereserveerd. U kunt dit ook via de terminals in de studiezaal van het Nationaal Archief doen. Om te kunnen reserveren dient u de volgende stappen te volgen:
U maakt een profiel aan op www.gahetna.nl, en logt vervolgens in
Via de archiefinventaris (alleen de beschrijvingen met rode nummers) selecteert u het gewenste archiefstuk door op de knop 'Reserveren' te klikken
In het volgende scherm geeft u aan op welke dag u het archiefstuk wilt inzien
Indien u zich bevindt in de studiezaal en een tafelnummer heeft ontvangen kunt u dit nummer vermelden. Als u geen tafelnummer heeft kunt u tafelnummer 777 laten staan
Vervolgens bevestigt u uw reservering door deze te versturen.
Verwant materiaal
Beschikbaarheid van kopieën
Verwante archieven
De stukken die door Travest zijn geselecteerd treft men nu aan in de inventaris van de archieven van de Nederlandse legatie in de Oostenrijkse Nederlanden onder de inventarisnummers 1-38. Zie toegang 1.02.17
Bijlagen
Concordans
In deze concordans treft U een verwijzing aan van de oude nummering van Schutte naar de huidige nummers.
RAZH.HvH betreft Rijksarchief Zuid-Holland, Archief Hof van Holland.
0003 AS 18
0006 AS 01
0007 AS 02
0007 AS 03
0007 AS 23
2441 AS 17
2448 AS 15
2449 AS 16
2637 AS 17
2639 AS 14
2641-2642 AS 14
2648 AS 15
2677 AS 07
2679 AS 21
2680 AS 22
2714 AS 08
2722 AS 09
2728 AS 11
2728-2730 AS 12
2735 AS 17
2747 AS 12
2768 AS 17
2773 AS 17
2810 AS 17
2815 AS 17
2841 AS 17
2994 AS 14
3121 AS 15
3223-3225 AS 15
3250 AS 13
3250 AS 24
3265 AS 14
3358 AS 05
3359 AS 04
3359 AS 11
3386 AS 19
3411 AS 22
3473 AS 26
3476 AS 20
3477 AS 25
3549 AS 10
3551 AS 17
RAZH.HvH. 5145 AS 06
Beschrijving van de series en archiefbestanddelen
- Concept- en minuutverbaal van zijn gezantschap te Denemarken, 1727-1729.; 1; 1 pak.
  Beide niet compleet
- Kopieboek van uitgaande brieven aan de Staten-Generaal en de griffier, 1727-1729.; 2; 1 pak.
- Afschriften van uitgaande brieven aan de griffier van de Staten-Generaal, 1727-1728.; 3; 1 omslag.
- Minuten van uitgaande brieven aan de raadpensionaris Van Slingelandt, 1728-1729.; 4; 1 omslag.
- Minuut van uitgaande brief aan de directeuren van de Oosterse Handel te Amsterdam, 1728.; 5; 1 stuk.
- Ingekomen extractresoluties van de Staten-Generaal, 1729-1734.; 6; 1 band.
- Ingekomen kopieresoluties van de Staten-Generaal, 1704-1740.; 7; 1 omslag.
- Ingekomen stukken van de griffie van de Staten-Generaal, 1728-1740., 8-10
  - Brieven van de griffier, F. Fagel, 1728-1739., 8; 1 omslag.
  - Brieven van de commissaris van de uitheemse depêches, O. Koetsch, 1739-1740., 9; 1 omslag.
  - Nouvelles van Nederlandse gezanten in het buitenland, 1730-1731., 10; 3 stukken.
- Ingekomen stukken van raadpensionarissen van Holland., 1728-1740; 11; 1 omslag
  Afkomstig van:
  Simon van Slingelandt, 1728-1736
  A. van der Heim, 1737-1740.
- Ingekomen brieven van leden en een ambtenaar van de Raad van State., 1730-1741; 12; 1 omslag
  A. van der Heim, thesaurier-generaal, 1730-1736
  Jan de la Bassecour, thesaurier-generaal, 1740-1741
  Nic. ten Hove, secretaris, 1730-1737.
- Ingekomen brieven van Staatse militairen en Generaliteitsambtenaren in de barrièresteden., 1730-1741.; 13-16
  - Doornik: 1733, 13; 1 stuk.
    J.W. baron van Pallandt, gouverneur,
  - Ieperen: 1735-1741, 14; 1 omslag.
    J. de Chalmot du Portal, gouverneur, 1735. Met bijlage
    Cornelis van Dienen, commies van de rekening. 1735-1740
    J.B. Jacquet, raad en ontvanger-generaal. 1740
    Joseph F. Landry, directeur en ontvanger van het militaire hospitaal. 1740-1741.
  - Namen: 1730-1738, 15; 1 omslag.
    W.P. Colyar, gouverneur. 1730-1737
    H. de Boer, predikant. 1734
    A. Dunant, majoor. 1735
    W. van Assendelft (zijn broer), in naam van de gouverneur. 1735
    Max E. Olislagers, ontvanger. 1738
    M.G. von Camphausen, luitenant van het regiment infanterie no. 16 van Bronkhorst. 1738. Met bijlage.
  - Veurne: 1736, 16; 2 stukken.
    W.B. Thoe Schwartzenberg, 1736.
- Ingekomen stukken van overige correspondenten., 1730-1741; 17; 1 omslag
  H. van Ouryck, procureur van de Staten-Generaal, 1730
  Henrik Weijns te Amsterdam, 1730.
  Niet kompleet.
  Frans Ermerins te Lille, 1732, 1733
  C. van Bynkershoek te `s-Gravenhage, 1733-1738
  Ernst Pesters, oud-resident voor de Oostenrijkse Nederlanden te `s-Gravenhage, 1734
  J. de Ghellinck de Tollenaere te Gent, 1738
  T. Meyer te Amsterdam, 1738. Gedrukt
  A. Saurin te `s-Gravenhage, 1739
  J.A. van Kinschot, resident te Brussel, 1741.
- Afschriften van Deense ordonnanties, 1687-1717; 18; 1 omslag.
- Stukken betreffende declaraties en ceremonieel van gezanten van de Republiek, 1703-1739; 19; 1 omslag.
- Huishoudelijke rekeningen van de ambassade te Brussel., 1738-1739; 20; 3 stukken.
- Kopieresoluties van de Raad van State betreffende het afhandelen van de door de gezant Pesters beheerde financiën in de Oostenrijkse Nederlanden en het tractement van Van Assendelft als ontvanger van de Raad van State te Ieperen, 1729; 21; 2 stukken.
- Elfde rekening en andere stukken betreffende de provisionele administratie der financiën der gecedeerde plaatsen in West-Vlaanderen te Ieperen door Willem van Assendelft in opdracht van de Staten-Generaal, 1740-1741, met retroacta sinds 1729.; 22; 1 omslag.
- Stukken betreffende de bemoeienissen van Van Assendelft met het congres te Soissons, 1728-1729; 23; 1 omslag.
- Dagvaarding van de Raad van Vlaanderen voor twee arbeiders in Doornik i.v.m. het in strijd met de stadsregelementen laden en lossen van koopwaar van een Nederlandse ondernemer, 1734, kopie.; 24; 1 stuk.
- Stukken betreffende het waarnemen van het griffieambt voor den Hove van Holland door de secretarissen, in het bijzonder door Daniël Pompejus van Assendelft, (1701), met retroacta.; 25; 1 band.
- Stukken betreffende het vermogen van Willem van Assendelft en zijn eerste echtgenote Catharina Maria Raven, wed. van Pieter van Hoorn Govertsz., 1722-1739.; 26; 1 pak.